【裁判字號】    91,易,3126
【裁判日期】    920304
【裁判案由】    竊盜
【裁判全文】
臺灣臺中地方法院刑事判決                        九十一年度易字第三一二六號
    公  訴  人  臺灣臺中地方法院檢察署檢察官
    被      告  乙○○
右列被告因竊盜案件，經檢察官提起公訴（九十一年度偵字第二二○八六號），本院
判決如左：
    主  文
乙○○連續攜帶兇器、踰越安全設備竊盜，累犯，處有期徒刑玖月。
    事  實
一、乙○○曾於民國八十八年間，因犯妨害風化罪，經臺灣高等法院臺中分院判處有
    期徒刑六月確定，甫於八十九年十二月二十六日執行完畢。詎猶不知悔改，復基
    於意圖為自己不法所有之概括犯意，先於九十一年八月二日下午六時許，在其任
    職之「小漁兒小吃部」店內（位處彰化縣線西鄉○○村○○路二二四之六號），
    徒手以該店內鑰匙打開櫃檯抽屜，竊取櫃檯抽屜內之現金新台幣（下同）九萬元
    得逞；後乙○○因故離職，復於同年八月二十五日凌晨三時許，在同上址處，徒
    手拉開該店疏未上鎖之後門窗戶（未毀損窗戶），以踰越窗戶之方式，侵入店內
    ，徒手從櫃檯內拿取點唱機之鑰匙，進入五號包箱內竊取點唱機內之十元硬幣共
    一千四百元得手；又於同年八月二十八日上午七時許，再徒手拉開該店疏未上鎖
    之後門窗戶，踰越窗戶侵入該店，並持店內客觀上對人之生命、身體具有危險性
    之兇器菜刀及檳榔刀各一把，撬開櫃檯抽屜（毀損部分未據告訴）竊得十元硬幣
    ，合計一千二百元，旋為老闆甲○○發現失竊乙情，報警處理，為警循線查悉上
    情。
二、案經彰化縣警察局和美分局報請臺灣臺中地方法院檢察署檢察官偵查起訴。
    理  由
一、右揭事實已據被告乙○○於警訊、偵查中及本院調查、審理中供承不諱，並經被
    害人甲○○於警訊及本院調查中證述綦詳，復有贓物認領收據、扣押物品目錄表
    、相片五幀等在卷可稽，本件事證明確，被告犯行堪以認定。
二、按刑法第三百二十一條第一項第三款之攜帶兇器竊盜罪，係以行為人攜帶兇器竊
    盜為加重條件，此所謂兇器，其種類並無限制，凡客觀上足對人之生命、身體、
    安全構成威脅，具有危險性之兇器均屬之，且只須行竊時攜帶此種具有危險性之
    兇器為已足，並不以攜帶之初有行兇之意圖為必要（最高法院七十九年度臺上字
    第五二五三號判例參照）；被告持以犯案之菜刀及檳榔刀在客觀上為足以殺傷人
    生命、身體之器械，顯為具有危險性之兇器，殆無疑義。再按刑法第三百二十一
    條第一項第第二款所謂「毀越」門扇牆垣，係指毀損或超越及踰越門扇牆垣而言
    ，與用鑰匙開鎖啟門入室者不同；司法院解釋所謂越進門扇牆垣，其越進二字亦
    應解為超越或踰越而進，非謂啟門入室即可謂之越進（最高法院二十二年上字第
    四五四號判例參照）；又按窗戶係與「門扇、牆垣」具有相類性質，依社會通常
    之觀念足認為防盜之設備，自係屬「其他安全設備」，則被告以踰越前開窗戶而
    侵入該店行竊之行為，堪認與踰越安全設備之行為該當。
三、核被告所為第一次係犯刑法第三百二十條普通竊盜罪；第二次係犯同法第三百二
    十一條第一項第二款之踰越安全設備竊盜罪；第三次係犯同法第三百二十一條第
    一項第三、二款之攜帶兇器、踰越安全設備竊盜罪。再查刑法第三百二十一條第
    一項所列各款為竊盜之加重條件，如犯竊盜罪兼具數款加重情形時，因竊盜行為
    祇有一個，仍祇成立一罪，不能認為法律競合或犯罪競合，但判決主文應將各種
    加重情形順序揭明，理由並應引用各款，俾相適應（最高法院六十九年度台上字
    第三九四五號判例參照）；是被告第三次犯竊盜罪而有刑法第三百二十一條第一
    項第三款攜帶兇器及第二款踰越安全設備之加重情形，依前揭說明，仍只成立一
    罪。又公訴人於起訴事實中就被告第三次竊盜犯行，雖未敘及被告有從窗戶踰越
    侵入之犯行，只論及被告持菜刀及檳榔刀行竊之犯行，惟如前所述，此僅係加重
    條件之增加，乃屬單純一罪，自為起訴效力所及，本院自得併予審理，又雖公訴
    人起訴法條認定以刑法第三百二十一條第一項第二款之情節較重，而只引論刑法
    第三百二十一條第一項第二款，惟本院因認被告第三次竊盜犯行，同時符合刑法
    第三百二十一條第一項第三款、第二款之攜帶兇器、踰越安全設備竊盜罪，自以
    第三次之犯罪情節較重，併予敘明。被告先後三次竊盜犯行，雖有加重及普通竊
    盜之別，惟其時間緊接，所犯之基本犯罪構成要件相同，顯係基於概括犯意反覆
    為之，應依連續犯之規定，從一重之攜帶兇器、踰越安全設備竊盜一罪論，並加
    重其刑。另被告前於八十八年間因妨害風化案件，經臺灣高等法院臺中分院判處
    有期徒刑六月確定，甫於八十九年十二月二十六日執行完畢，有臺灣臺中地方法
    院檢察署刑案資料查註紀錄表及臺灣高等法院被告全國前案紀錄表各一份在卷可
    參，其於有期徒刑執行完畢後，五年以內再犯本件有期徒刑以上之罪，為累犯，
    應依刑法第四十七條之規定，遞加重其刑。爰審酌被告不思自力更生，竊取他人
    之物，不知尊重他人財產權，影響治安，自不宜輕縱，惟考量其犯罪之動機、方
    法、目的、所得財物價值、及犯後已自白犯行，犯後態度尚稱良好等一切情狀，
    量處如主文所示之刑，以資懲儆。
據上論斷，應依刑事訴訟法第二百九十九條第一項前段，刑法第五十六條、第三百二
十一條第一項第二款、第三款、第四十七條，判決如主文。
本案經檢察官王啟明到庭執行職務。
中      華      民      國      九十二    年      三     月     四      日
                               臺灣臺中地方法院刑事第七庭
                                審判長法  官  夏  一  
                                      法  官  陳  卿  和
                                      法  官  蔡  美  華
右正本證明與原本無異。
如不服本判決，應於判決送達後十日內向本院提出上訴狀，上訴於臺灣高等法院臺中
分院( 須附繕本 )。
                                      書記官
中      華      民      國      九十二    年      三     月     四      日
附錄本案論罪科刑法條全文
刑法第三百二十一條：
犯竊盜罪而有左列情形之一者，處六月以上五年以下有期徒刑：
一、於夜間侵入住宅或有人居住之建築物、船艦，或隱匿其內而犯之者。
二、毀越門扇、牆垣或其他安全設備而犯之者。
三、攜帶兇器而犯之者。
四、結夥三人以上而犯之者。
五、乘火災、水災或其他災害之際而犯之者。
六、在車站或埠頭而犯之者。
前項之未遂犯罰之。


司法院資訊處製作；財團法人民間司法改革基金會備份。
